臺灣彰化地方法院刑事判決　　　　　　　 100年度訴字第21號
公　訴　人　臺灣彰化地方法院檢察署檢察官
被　　　告　卓新成
　　　　　　鄭育成
共　　　同
指定辯護人　陳惠玲律師
上列被告因違反臺灣地區與大陸地區人民關係條例等案件，經檢
察官提起公訴（99年度偵字第6423號、偵緝字第671 號），本院
判決如下：
    主  文
卓新成共同犯臺灣地區與大陸地區人民關係條例第七十九條第二
項之圖利使大陸地區人民非法進入臺灣地區罪，處有期徒刑壹年
拾月，減為有期徒刑拾壹月。緩刑貳年，並應向公庫支付新臺幣
伍萬元。
鄭育成共同犯臺灣地區與大陸地區人民關係條例第七十九條第二
項之圖利使大陸地區人民非法進入臺灣地區罪，處有期徒刑壹年
捌月，減為有期徒刑拾月。緩刑貳年。
    事  實
一、杜福得（所涉違反臺灣地區與大陸地區人民關係條例罪，業
    經臺灣臺南地方法院以99年度訴字第725 號判決確定）與卓
    新成、鄭育成均知悉大陸地區人民未經許可不得進入臺灣地
    區，杜福得為使大陸地區女子林雄彩（業於民國93年5 月7
    日經強制出境）能以假結婚之方式取得我國配偶之身分，藉
    以申請進入臺灣達成來臺工作之目的，經由卓新成介紹而由
    鄭育成出面擔任林雄彩以假結婚之方式非法進入臺灣地區之
    人頭配偶，俟林雄彩得以進入臺灣地區後可獲得一定之報酬
    。杜福得、卓新成與鄭育成即基於意圖營利，使大陸地區人
    民非法進入臺灣地區及偽造文書之概括犯意聯絡，先由杜福
    得於92年8 月23日帶同鄭育成搭乘華信航空AE821 號班機自
    我國出境前往大陸地區，杜福得再於92年9 月30日帶同鄭育
    成至福建省福州市與林雄彩辦理結婚登記，並在該市公證處
    辦理結婚公證，取得該市公證處所核發之結婚證明書，而成
    為形式上之配偶。嗣鄭育成於92年10月19日返臺後，持前開
    結婚證明書至財團法人海峽交流基金會（下稱海基會）辦理
    結婚證明書認證事宜，取得由海基會出具之證明書；復於92
    年10月31日，與卓新成一同前往彰化縣彰化市戶政事務所，
    持上開結婚證明書與海基會所出具之證明書等資料，向該戶
    政事務所不知情之承辦人員偽稱鄭育成已與林雄彩結婚之不
    實事項，而使承辦人員將此不實之事項登載於職務上所掌之
    戶籍登記資料之電子資訊檔案紀錄及戶政登記簿等公文書上
    ，並於鄭育成身分證背面配偶欄登載陸籍配偶林雄彩之姓名
    ，足以生損害於戶政機關對於婚姻登記事項管理之正確性。
    卓新成再於92年11月2 日帶同鄭育成前往彰化縣警察局彰化
    分局填具「大陸地區人民進入臺灣地區保證書」，經有實質
    審查權限之承辦員警審查後，在對保或證明機關（構）簽註
    意見欄上，就鄭育成確有擔任保證人資格之對保核章後，2
    人再持上開戶籍資料以鄭育成業已於上揭時、地與林雄彩結
    婚為由，向內政部警政署入出境管理局（現內政部入出國及
    移民署前身，下稱境管局）以團聚名義申請林雄彩入境以為
    行使，經有實質審查權限之該管公務員審核結果後，核發中
    華民國臺灣地區入出境許可證予林雄彩。林雄彩乃於93年4
    月17日持上開許可證搭乘編號KA430 號班機自高雄入境臺灣
    ，由卓新成、鄭育成一同前往接機，林雄彩則交付予卓新成
    新臺幣（下同）1 萬元之報酬後（卓新成將其中之3 千元交
    付予鄭育成）即前往他處工作，後林雄彩因非法工作經警查
    獲，於93年5 月7 日由彰化縣警察局彰化分局遣送出境，而
    悉上情。
二、案經彰化縣警察局溪湖分局報請臺灣彰化地方法院檢察署檢
    察官偵查起訴。
    理  由
一、以下本案所引用被告以外之人於審判外之言詞或書面陳述，
    而不符合刑事訴訟法第159 條之1 至第159 條之4 之規定者
    ，均經本院於審理時當庭直接提示而為合法之調查，檢察官
    、被告及辯護人均同意作為證據使用，本院審酌前開證據作
    成或取得之情況，並無非法或不當取證之情事，亦無顯不可
    信之狀況，故認為適當而均得作為證據。是前開證據，依刑
    事訴訟法第159 條之5 之規定，皆具有證據能力，先予敘明
    。
二、前開犯罪事實，業據被告2 人分別於警詢、偵訊及本院審理
    中均坦承不諱，並有證人即共同被告鄭育成於警詢、偵訊中
    之證述、證人即共犯杜福得於警詢中之證述在卷可稽（見警
    卷第1 至12頁，99年度偵字第6423號卷第24至26頁），復有
    每日入出特定班機旅客名單查詢、林雄彩入出國日期證明書
    、中華民國臺灣地區（補出）境申請書、彰化縣警察局彰化
    分局93年5 月7 日彰警分陸字第0930011658號函、大陸地區
    人民來台面談紀錄、大陸地區人民進入臺灣地區保證書、海
    基會公證書、結婚證明書、結婚登記申請書、大陸地區人民
    資訊管理系統查詢各1 份附卷足參（警卷第13、23至31頁）
    ，足認被告2 人任意性之自白與事實相符。本案事證明確，
    被告2 人犯行堪以認定，應予依法論科。
三、論罪科刑：
  (一)新舊法比較：
    1.查臺灣地區與大陸地區人民關係條例於92年10月29日修正
      公布第79條規定，並自同年12月31日施行，修正前該條例
      第79條第1 、2 項規定：「違反第15條第1 款規定者，處
      5 年以下有期徒刑、拘役或科或併科新臺幣50萬元以下罰
      金。以犯前項之罪為常業者，處1 年以上7 年以下有期徒
      刑，得併科新臺幣1 百萬元以下罰金。」修正後規定「違
      反第15條第1 款規定者，處1 年以上7 年以下有期徒刑，
      得併科新臺幣1 百萬元以下罰金。意圖營利而犯前項之罪
      者，處3 年以上10年以下有期徒刑，得併科新臺幣5 百萬
      元以下罰金。」查上開條例所非難者，為行為人使大陸地
      區人民非法進入臺灣地區，而本案大陸地區女子林雄彩係
      93年4 月17日入境臺灣，被告應於斯時該當意圖營利，使
      大陸地區人民非法進入臺灣地區之構成要件行為，亦即以
      該日為行為完成之時點，是被告行為時係在上開法律修正
      公布施行後，自無行為後法律變更可言，應逕適用新法即
      修正後臺灣地區與大陸地區人民關係條例第79條第2 項之
      規定，而無新舊法比較之問題，合先敘明。至辯護人雖以
      林雄彩有無入境、何時出境，僅關乎本件犯行既遂或未遂
      之差別，尚與被告之犯罪行為時間點無涉，被告2 人所為
      使大陸地區人民非法進入臺灣地區之行為，均係在92年12
      月31日前完成，經比較新舊法之結果，應適用舊法較有利
      於行為人等語為被告2 人辯護，容有誤會，附此敘明。
    2.按行為後法律有變更者，適用行為時之法律。但行為後之
      法律有利於行為人者，適用最有利於行為人之法律，現行
      刑法第2 條第1 項定有明文。本案被告2 人及共犯杜福得
      使林雄彩於93年4 月17日來臺之行為後，刑法已於94年2
      月2 日修正公布，並於95年7 月1 日施行，又參酌最高法
      院95年5 月23日刑事庭第8 次會議決議，現行刑法第2 條
      第1 項之規定係規範行為後法律變更所生新舊法律比較適
      用之準據法，於新刑法施行後，應適用新刑法第2 條第1
      項之規定，本於統一性及整體性原則，綜其全部罪刑之結
      果為「從舊從輕」之比較。本案關於新舊法比較及法律之
      適用，分述如下：
      (1)刑法第33條第5 款經修正為：「主刑之種類如下：五、
        罰金：新臺幣一千元以上，以百元計算之」，依修正後
        之法律，刑法第216 條、第214 條之行使使公務員登載
        不實之公文書罪，所得科處之罰金刑最低額為新臺幣10
        00元，然依被告行為時即修正前刑法第33條第5 款規定
        之罰金最低額為銀元1 元，並提高10倍計算，前開罰金
        刑最低額為銀元10元，若乘以3 倍而換算為新臺幣，最
        低額僅為新臺幣30元。因此，比較上述修正前、後之刑
        罰法律，自以被告2 人行為時即修正前關於科處罰金刑
        之法律較有利於被告。另同時修正施行之刑法施行法第
        1 條之1 與被告行為時之罰金罰鍰提高標準條例第1 條
        前段比較，二者規定適用之結果並無不同，且其性質屬
        於特別準據法，應予優先適用，是自應適用裁判時之法
        律即刑法施行法第1 條之1 （最高法院96年度臺上字第
        1136、4185號判決意旨參照) 。
      (2)修正後之刑法第55條已刪除後段牽連犯之規定，依修正
        前刑法第55條後段規定，倘被告所犯二罪具有方法、目
        的或原因、結果之牽連關係，應從一重處斷；惟現行刑
        法既刪除上開牽連犯之規定，則依現行刑法規定，被告
        所犯二罪即便有方法、目的或原因、結果之牽連關係，
        亦應各別獨立論罪，再定應執行之刑。經比較新舊法結
        果，顯以修正前之規定較有利於被告。
      (3)經綜合比較新舊法結果，應以修正前刑法（行為時法）
        對被告有利，自應依刑法第2 條第1 項前段規定，適用
        被告行為時法。
      (4)另刑法第28條將舊法之「實施」修正為「實行」，原「
        實施」之概念，包含陰謀、預備、著手及實行等階段之
        行為，修正為僅共同實行犯罪行為始成立共同正犯，是
        新法共同正犯之範圍縮小，排除陰謀犯、預備犯之共同
        正犯，而新舊法有關共同正犯之規定固有修正，但對本
        案，不論新法舊法均構成共同正犯，上述刑法第28條之
        修正內容對於被告並無「有利或不利」之影響，自無適
        用刑法第2 條第1 項之規定為比較新舊法適用之必要；
        此外，刑法第57、59條之規定，為法院就刑之裁量及酌
        減審認標準見解之明文化，非屬法律之變更，而犯罪在
        新法施行前，新法施行後，緩刑之宣告，應適用新法第
        74條之規定，是此部分亦無庸為新舊法之比較，附此敘
        明（最高法院95年度臺上字第5669號判決要旨、最高法
        院95年5 月23日刑事庭第8 次會議決議要旨可資參照）
        。
    (二)次按臺灣地區與大陸地區人民關係條例第79條對於違反同
      條例第15條第1 款所定不得使大陸地區人民非法進入臺灣
      地區之處罰，旨在防止大陸地區人民非法進入臺灣地區，
      以維護臺灣地區之安全與安定；所稱「非法」，自應從實
      質上之合法性予以判斷，凡評價上違反法秩序之方法，均
      屬「非法」。參照行政程序法第119 條第1 款、第2 款規
      定，受益人以詐欺、脅迫或賄賂方法，使行政機關作成行
      政處分者；或對重要事項提供不正確資料或為不完全陳述
      ，致使行政機關依該資料或陳述而作成行政處分者，其信
      賴不值得保護。故在大陸地區通謀虛偽結婚，以不實之結
      婚證明辦理相關戶籍登記、入境等手續，憑以進入臺灣地
      區，其所持之入境許可文件雖係入出境主管機關所核發，
      形式上為合法，但因以詐欺方法而取得，即不具實質上之
      合法性，仍屬非法進入臺灣地區（最高法院94年度臺上字
      第1064號判決、99年度臺上字第525 號判決意旨可資參照
      ）。復按刑法第214 條之使公務員登載不實事項於公文書
      罪，需一經他人聲明或申報，公務員即有登載之義務始屬
      之。而結婚應為結婚之登記，應以當事人之一方為申請人
      ，94年6 月15日修正公布施行前戶籍法第17條第1 項、第
      35條分別定有明文。申請人於申請結婚戶籍登記時，應提
      出證明文件，經戶政事務所查驗後，即應將受理登記資料
      登錄於電腦系統，98年1 月7 日修正公布施行前戶籍法施
      行細則第13條、第17條亦有明文，是關於結婚之戶籍登記
      ，戶政機關當僅為形式審查，並非為實質審查。又戶政機
      關公務員，憑以輸入電腦處理，登載此不實之結婚、配偶
      資料於職務上所掌之戶籍登記資料之電子資訊檔案紀錄內
      ，係戶政機關職務上所掌管之刑法第220 條第2 項之準公
      文書。本案被告鄭育成持結婚證明書及經海基會驗證之證
      明書，據以申請辦理其與林雄彩結婚不實事項之戶籍登記
      ，戶政機關之承辦人員予以形式審查後，將該結婚不實事
      項登載於職務上所掌之戶籍登記資料之電子資訊檔案紀錄
      及戶政登記簿等公文書內，足以生損害於戶政機關對婚姻
      登記事項管理之正確性，自應構成刑法第214 條之明知為
      不實之事項，而使公務員登載於職務上所掌之公文書罪。
    (三)另按臺灣地區與大陸地區人民關係條例第79條第2 項於92
      年10月29日將構成要件「以犯前條之罪為常業者」修正為
      「意圖營利而犯前項之罪者」為加重處罰之條件，並未規
      定專以人蛇集團之首腦（蛇頭）為處罰之對象，且從前述
      修法之目的係為擴大適用對象及收遏阻效果之立法理由觀
      之，亦無從認其處罰之對象僅限於人蛇集團之首腦。而刑
      法上「意圖營利」係指行為人主觀上有牟利之意圖而言，
      人頭丈夫（妻子）如出於獲取對價之意，與大陸人民假結
      婚使之來臺，而與人蛇集團間有犯意聯絡及行為分擔，自
      構成臺灣地區與大陸地區人民關係條例第79條第2 項之圖
      利使大陸地區人民非法進入臺灣地區罪之共犯（最高法院
      98年度臺上字第1286號判決意旨及臺灣高等法院暨所屬法
      院95年法律座談會刑事類提案第30號研討結果可資參照）
      。是行為人實際上是否為「蛇頭」地位、有無獲得利益，
      均非所問，只要行為人之犯罪動機在於意圖收取仲介「人
      頭丈夫」之費用或擔任「人頭丈夫」之人頭費，作為使大
      陸地區女子非法入境之對價，即應認具有營利之意圖。再
      按共同實施犯罪行為之人，在合同意思範圍以內，各自分
      擔犯罪行為之一部，相互利用他人之行為，以達其犯罪之
      目的者，即應對於全部所發生之結果，共同負責（最高法
      院28年上字第3110號判例意旨足資參考）。準此，被告卓
      新成雖為仲介者，被告鄭育成為人頭丈夫，惟其等之行為
      ，均係在與杜福得共同基於使林雄彩進入臺灣地區之犯意
      下所為，仍應與杜福得共同就犯罪計畫全部負責。是核被
      告2 人所為，均係犯臺灣地區與大陸地區人民關係條例第
      79條第2 項之圖利使大陸地區人民非法進入臺灣地區罪，
      及刑法第216 條、第214 條之行使使公務員登載不實之公
      文書罪。其等使公務員登載不實事項於公文書罪之低度行
      為，應為行使之高度行為所吸收，均不另論罪。被告2 人
      就上開犯行與杜福得間，有犯意之聯絡及行為分擔，皆為
      共同正犯。被告2 人所犯上開行使使公務員登載不實之公
      文書罪及圖利使大陸地區人民非法來臺2 罪間，具有目的
      、手段之牽連關係，均為牽連犯，應分別依修正前刑法第
      55條之規定，從一重之圖利使大陸地區人民非法來臺罪論
      處。
    (四)再按刑法第20條所謂瘖啞人，自係指出生及自幼瘖啞者而
      言，瘖而不啞，或啞而不瘖，均不適用本條。又依司法院
      院字第2332號解釋：「民法第1079條但書之所為幼，係指
      未滿七歲者而言。」而此項解釋，雖係專就民法第1079條
      但書所為之解釋，但就解釋法律之統一與整體性而言，自
      亦可作為刑法第20條及司法院院字第1700號解釋所謂「自
      幼」字句之最佳解釋，故所謂「自幼」，當係指未滿7 歲
      者而言（院字第1700號解釋及最高法院73年8 月20日（73
      ）廳刑一字第727 號函復臺灣高等法院要旨可資參照）。
      辯護人另以被告鄭育成為瘖啞之人，請求依刑法第20條規
      定減輕其刑，並提出被告鄭育成中華民國身心障礙手冊、
      國立臺灣大學醫學院附設醫院於100 年9 月1 日出具之診
      字第1000967703號診斷證明書各1 份為佐及聲請傳喚證人
      黃清吉到庭作證。惟查：就被告鄭育成之中華民國身心障
      礙手冊之障礙類別欄僅載有「聽覺機能障礙」等語，而就
      前開診斷證明書上之診斷病名及醫師囑言亦僅記載「聽障
      併表達障礙」、「患者理解口語困難，僅能發出難以理解
      之語音，無法發出清晰可辨之口語，與他人溝通困難」等
      語（見本院卷第36、97頁），是上開書面資料至多僅能證
      明被告鄭育成聽覺機能障礙且口語表達困難，無法與人溝
      通乙節，尚無法據以認定被告鄭育成出生及自幼瘖啞等情
      。另證人黃清吉雖於本院審理中證稱：其在鄭育成嬰兒時
      期即已認識鄭育成，跟鄭育成相處10幾年，剛認識鄭育成
      的時候，還不清楚他有何身體上的障礙，直到3 、4 歲的
      時候還不會說話，經醫院檢查結果也只是說長大一點再看
      看，但一直到現在情形都沒有改變等語（見本院卷第89
      頁背面至90頁背面），然經審判長就被告鄭育成有無接受
      過教育乙事進一步詢問，則證稱「（問：被告鄭育成有沒
      有讀過書？）就我所知沒有，他不會說話人家也不會讓他
      讀書。」、「（問：為何被告鄭育成看得懂螢幕的字？）
      簡單的看得懂，因為他都有看電視」等語（見本院卷第91
      頁），復衡以被告鄭育成自稱其未曾學習手語，而對於本
      院之詢問可透過觀看螢幕上文字之顯示來回答，且曾於民
      生國小就讀等語（見本院卷第16、94頁背面），依照一般
      社會經驗，從未接受過教育之人如欲透過觀看電視而識字
      ，理應係藉由聽聞聲音進行學習，況被告鄭育成並未接受
      過特殊教育，其能認識簡單的字詞，應係透過本身所見所
      聞而來，則被告鄭育成是否符合刑法第20條瘖啞人之要件
      ，已有所疑義。從而，在無其他證據足資證明被告鄭育成
      符合刑法第20條瘖啞人之要件下，辯護人此部分之主張，
      顯屬無據，尚難採信。
    (五)末按臺灣地區與大陸地區人民關係條例第79條第2 項之法
      定刑為「3 年以上10年以下有期徒刑，得併科新臺幣500
      萬元以下罰金」，該項之立法目的係因為所謂「蛇頭」（
      指安排大陸地區人民偷渡至大陸地區以外地區之人）引介
      大陸偷渡客進入臺灣地區，日趨猖狂，對社會秩序及國家
      安全之危害甚為嚴重，故有特別加重其刑罰之必要，亦即
      ，本條項規範之對象，主要係針對慣常性引介大陸偷渡客
      進入我國之人士為主，因其等大批非法引介大陸地區人民
      來臺，嚴重危及國家安全，且藉之牟取鉅額利益，為求根
      本上阻絕此種對國家安全有高危險性之經濟上誘因，有必
      要以嚴厲之刑罰手段以為嚇阻，惟就單一性使大陸人士非
      法來臺行為，縱行為人因此謀得利益，尚不能與上揭經常
      性之蛇頭所獲利益、所造成危害社會之程度相提並論，法
      律科處此類犯罪，所設之法定最低本刑卻同為「3 年以上
      10年以下有期徒刑，得併科新臺幣500 萬元以下罰金」，
      不可謂不重。於此情形，倘依其情狀處以相當之有期徒刑
      ，即足以懲儆，並可達防衛社會之目的者，自非不可依客
      觀之犯行與主觀之惡性二者加以考量其情狀，是否有可憫
      恕之處，適用刑法第59條之規定酌量減輕其刑，期使個案
      裁判之量刑，能斟酌至當，符合比例原則。查本件被告2
      人所為上揭使大陸地區女子非法入境臺灣犯行僅1 次，所
      約定之報酬數額非鉅，其嚴重性與該條所欲重罰之蛇頭人
      士，顯有區別，以該條最低法定本刑觀之，實屬情輕法重
      ，在客觀上足以引起一般之同情，尚有堪為憫恕之處，爰
      分別依刑法第59條規定，酌量減輕其刑。爰審酌被告2 人
      於本案犯行前均無犯罪前科，有臺灣高等法院被告前案紀
      錄表各1 份在卷可佐，素行尚可，被告2 人與他人共同以
      假結婚之方式使大陸女子非法進入臺灣地區，並為不實之
      結婚登記，影響國境管制安全秩序及我國戶政機關對於戶
      政管理之正確性，亦影響社會善良風俗，所為非是，惟念
      及被告2 人於犯後坦承犯行，犯後態度尚屬良好，且被告
      鄭育成為身心障礙之人，暨其等犯罪之動機、目的、智識
      程度以及犯罪分工參與程度與其他共犯相較為低等一切情
      狀，分別量處如主文所示之刑，以示懲儆。又被告2 人犯
      罪時間均係在96年4 月24日之前，且無中華民國九十六年
      罪犯減刑條例所定不予或不得減刑之情形，再分別依該條
      例第2 條第1 項第3 款規定，減其宣告刑2 分之1 。
    (六)末查，被告2 人前未曾因故意犯罪受有期徒刑以上刑之宣
      告，此有臺灣高等法院被告前案紀錄表附卷可查，其等因
      一時失慮，初罹刑章，犯後已坦承犯行，深具悔意，堪認
      經此次偵審程序及刑之宣告後，當能知所警惕，而無再犯
      之虞，本院因認所宣告之刑，以暫不執行為適當，爰分別
      依刑法第74條第1 項第1 款之規定併予宣告緩刑2 年，並
      就被告卓新成部分，再依同條第2 項第4 款規定，命其向
      公庫支付5 萬元，以啟自新。
據上論斷，應依刑事訴訟法第299 條第1 項，臺灣地區與大陸地
區人民關係條例第79條第2 項，刑法第11條前段、第2 條第1 項
前段、第28條、第216 條、第214 條、修正前第55條、第59條、
第74條第1 項第1 款、第2 項第4 款，中華民國九十六年罪犯減
刑條例第2 條第1 項第3 款、第7 條，刑法施行法第1 條之1 ，
判決如主文。
本案經檢察官賴政安到庭執行職務。
中    華    民    國   100    年    9     月    27    日
                  刑事第三庭  審判長法官  李進清
                              法      官  陳銘壎
                              法      官  林怡君
以上正本證明與原本無異。
如不服本判決應於收受判決後10日內向本院提出上訴書狀，並應
敘述具體理由；其未敘述上訴理由者，應於上訴期間屆滿後20日
內向本院補提理由書（均須按他造當事人之人數附繕本）「切勿
逕送上級法院」。
中    華    民    國   100    年    9     月    27    日
                              書  記  官  顧嘉文
附錄本案論罪科刑法條全文：
臺灣地區與大陸地區人民關係條例第79條
違反第 15 條第 1 款規定者，處 1 年以上 7 年以下有期徒刑
，得併科新臺幣 1 百萬元以下罰金。
意圖營利而犯前項之罪者，處 3 年以上 10 年以下有期徒刑，
得併科新臺幣 5 百萬元以下罰金。
前二項之首謀者，處 5 年以上有期徒刑，得併科新臺幣 1 千萬
元以下罰金。
前三項之未遂犯罰之。
中華民國船舶、航空器或其他運輸工具所有人、營運人或船長、
機長、其他運輸工具駕駛人違反第 15 條第 1 款規定者，主管
機關得處該中華民國船舶、航空器或其他運輸工具一定期間之停
航，或廢止其有關證照，並得停止或廢止該船長、機長或駕駛人
之職業證照或資格。
中華民國船舶、航空器或其他運輸工具所有人，有第 1 項至第
4 項之行為或因其故意、重大過失致使第三人以其船舶、航空器
或其他運輸工具從事第 1 項至第 4 項之行為，且該行為係以運
送大陸地區人民非法進入臺灣地區為主要目的者，主管機關得沒
入該船舶、航空器或其他運輸工具。所有人明知該船舶、航空器
或其他運輸工具得沒入，為規避沒入之裁處而取得所有權者，亦
同。
前項情形，如該船舶、航空器或其他運輸工具無相關主管機關得
予沒入時，得由查獲機關沒入之。